【裁判字號】    89,易,97
【裁判日期】    890424
【裁判案由】    違反動產擔保交易法
【裁判全文】
臺灣高雄地方法院刑事判決                            八十九年度易字第九七號
    公  訴  人  台灣高雄地方法院檢察署檢察官
    被      告  甲○○
右列被告因違反動產擔保交易法案件，經檢察官提起公訴 (八十八年度偵字第一九四
０六號)，本院判決如左：
    主  文
甲○○動產擔保交易之債務人，意圖不法之利益，將標的物遷移，致損害於債權人，
累犯，處拘役肆拾日，如易科罰金，以參佰元折算壹日。
    事  實
一、甲○○曾因偽造文書罪，經法院判處有期徒刑三月，於民國八十七年十月十五日
    執行完畢，詎不知悛悔，於八十八年二月十一日，以附條件買賣分期付款方式，
    向裕融企業股份有限公司（下稱裕融公司）購買車牌號碼ＹＮ－九０二九號自客
    車一輛，總價款新台幣（下同）七十五萬九千元，為動產擔保交易之債務人。約
    定清償價款期限分三十六期給付，自八十八年三月十一日至九十一年二月十一日
    ，每月為一期，每期應繳納一萬六千三百二十四元，標的物存放地點為高雄縣鳳
    山市○○街四十一號號，於價金清償完畢前，僅得按約定使用、收益車輛，不得
    將車輛遷移、出賣或為其他處分。詎黃茂松於取得上開車輛後，僅付款四期，即
    拒不繳納分期款（嗣經裕融公司提出告訴，始將欠款補足，並繼續繳款），並意
    圖為自己不法利益，將前揭車輛遷移至高雄縣南福街七十號，未告知裕融福灣公
    司，致裕融福灣公司受有損害。
二、案經裕融公司告訴台灣高雄地方法院檢察署檢察官偵查起訴。
    理  由
一、訊據被告甲○○對於以附條件買賣分期付款方式，向告訴人裕融公司購買車牌號
    碼ＹＮ－九０二九號自客車一輛，總價款七十五萬九千元，約定清償價款期限分
    三十六期給付，自八十八年三月十一日至九十一年二月十一日，每月為一期，每
    期應繳納一萬六千三百二十四元，標的物存放地點為高雄縣鳳山市○○街四十一
    號號，於價金清償完畢前，僅得按約定使用、收益車輛，不得將車輛遷移、出賣
    或為其他處分，而其僅付款四期，即拒不繳納分期款，並將前揭車輛遷移至高雄
    縣南福街七十號，未告知告訴人等情坦承不諱，核與告訴人裕融公司指訴情節相
    符，並有汽車附條件買賣契約書、動產擔保交易附條件買賣設定登記申請書各一
    件附卷可稽，罪證明確，被告犯行堪以認定。
二、核被告所為，係犯動產擔保交易法第三十八條之罪。又被告曾因偽造文書罪，經
    法院判處有期徒刑三月，於八十七年十月十五日執行完畢之事實，有本院被告院
    內索引卡紀錄表、台灣高等法院被告全國前案紀錄表、台灣高雄地方法院檢察署
    刑案資料查註紀錄表各一件在卷可考，其於上開刑執行完畢後五年以內再犯有期
    徒刑以上之本罪，為累犯，應依法加重其刑。爰審酌被告曾有上開犯罪紀錄，素
    行難謂良好，其以附條件買賣條件向告訴人購買車輛，僅付四期，即將車子遷移
    ，並拒不付款，於告訴人提起告訴後，被告雖已將欠繳款項補齊，惟仍無礙其本
    罪之成立，然姑念其嗣後已按期繳款，有匯款委託書、現金及支票收款單、欠款
    資料查詢單在案足憑，且犯後坦承罪行，態度良好等一切情狀，量處如主文所示
    之刑，並諭知易科罰金之折算標準，以資懲儆。
三、公訴意旨另認被告有將標的物典當出質之行為，其主要係以被告自白及告訴人指
    訴為論據。訊之被告堅詞否認上開犯行，辯稱：伊未將該車典當，係恐告訴人將
    車取回，始於偵查中謊稱車子業已典當等語。經查被告確實未將該車典當，並有
    駕駛該車至本法院出庭應訊之情，業經告訴代理人余俊明陳述明確，並經被告當
    庭提呈汽車行照供本院審閱屬實，足見被告辯稱其未將該車典當應可採信。惟被
    告將標的物遷移係出質之低度行為，屬一罪之法律關係，依審判不可分之原則，
    爰不另於主文就被告將標的物出質部分為無罪判決之諭知，附此敘明。
據上論斷，應依刑事訴訟法第二百九十九條第一項前段，動產擔保交易法第三十八條
，刑法第十一條前段、第四十七條、第四十一條，罰金罰鍰提高標準條例第一條前段
、第二條判決如主文。
本案經檢察官郭武義到庭執行職務
中    華    民    國      八十九      年      四      月    二十四    日
                                      臺灣高雄地方法院刑事庭
                                法  官    郭錦茂
右正本證明與原本無異。
如不服本判決，應於判決送達後十日內，向本院提出上訴狀。
                                書記官    賴佳慧
中    華    民    國      八十九      年      四      月      二十六      日
附論本判決論罪法條：
動產擔保交易法第三十八條：
  動產擔保交易之債務人，意圖不法之利益，將標的物遷移、出賣、出質、移轉、抵
押或為其他處分，致損害於債權人者，處三年以下有期徒刑、拘役或科或併科六千元
以下之罰金罪。


司法院資訊處製作；財團法人民間司法改革基金會備份。
